【裁判字號】    99,上訴,1789
【裁判日期】    990706
【裁判案由】    妨害風化
【裁判全文】
臺灣高等法院刑事判決                99年度上訴字第1789號
上  訴  人
即  被  告  甲○○
上列上訴人因妨害風化案件，不服臺灣板橋地方法院99年度訴字
第323號，中華民國99年4月12日第一審判決（起訴案號：臺灣板
橋地方法院檢察署98年度偵字第25731號），提起上訴，本院判
決如下：
    主  文
上訴駁回。
    事實及理由
一、本案經本院審理結果，認原判決以被告所為，係犯刑法第
    231條第1項前段之意圖使女子與他人為性交行為而媒介以營
    利罪。其為累犯，應依法加重其刑。審酌一切情狀，量處被
    告有期徒刑6 月，並依刑法第41條第1項前段規定，諭知易
    科罰金之折算標準。扣案含門號0000000000號SIM卡之行動
    電話1支，為被告所有供本件犯罪所用之物，爰法宣告沒收
    ；其餘扣案物品尚非被告或共犯所有，供本件犯罪所用之物
    ，均不予宣告沒收。核其認事用法及量刑均無不當，應予維
    持，並引用原判決（如附件）記載之事實、證據及理由。
二、被告上訴略以：伊係欲追求徐女，應徐女要求載渠至汽車旅
    館向渠友人收錢，伊恐徐女不快，不敢追問，待伊至警局始
    悉，徐女與人為性交易，徐女已對伊表示道歉，且證稱伊非
    馬伕云云。
三、經查：
  (一)被告甲○○於98年9月17日凌晨2時許，駕駛4380-EU號自小
    客車搭載應召女子徐女，前往位於臺北縣板橋市縣○○道
    ○段００號之００汽車旅館為警查之事實，業據被告坦承在
    卷，而徐女當時至該處係以新台幣（下同）4500元之代價與
    男客陳００從事性交易，嗣於同日凌晨2時許為警在該汽車
    旅館當場查獲之事實，亦為被告所不爭執，且經證人徐女、
    陳００時結證屬實，復有查獲現場照片4張附卷及扣案之性
    交易所得現金4,500元、使用過之保險套1個、未使用過的保
    險套3個等物可資佐證，是徐女至００汽車旅與男客從事
    性交易，係被告載渠前往之事實堪予認定。
  (二)依證人即本件查警員莊念遠於原審審理時，證述查獲被告之
    情形可知：若被告與證人徐女果係男女朋友，被告豈放心讓
    徐女深夜單獨進入汽車旅館，而徐女未要求被告等候，被告
    卻未立即駛離現場，反而係在附近繞行、逗留，被告若非載
    徐女應召，豈會如此。參以被告自警詢、偵查、審理時所供
    ，就徐女於深夜隻身一人至００汽車旅館之原因為何，先後
    說詞反覆不一，且就伊何以於案發時仍停留在００汽車旅館
    附近等候徐女等情節，前後說法亦自相矛盾，足徵其所辯，
    不知徐女進入００汽車旅館內係從事性交易云云，無非臨訟
    卸責之詞。而證人徐女於兩次警詢時，就渠至００汽車旅館
    從事性交易之事實多所隱瞞，至偵查時始據實供承有性交易
    之事實，是渠證詞本身之憑信性，已有不足。且渠於原審審
    理時雖證稱，被告正在追求渠，故應渠要求載伊至該處云云
    ，惟渠已自承，於為警查獲時，渠不知被告姓名等情，足證
    渠證述與被告之關係等情，係附和、迴護被告之詞，自難採
    信，因認被告犯行事證明確等情，業據原審論述甚詳。參以
    被告於本院審理時亦供稱，不知徐女於案發時從事何行業（
    見本院審判筆錄），若果被告欲追求徐女，豈有不知徐女於
    案發時從事何業，益證被告所辯各詞均與常情相違，被告上
    訴仍執陳詞置辯，核無理由。
據上論斷，應依刑事訴訟法第368條、第373條，判決如主文。
本案經檢察官劉斐玲到庭執行職務。
中    華    民    國    99    年    7    月    6    日
                  刑事第十六庭審判長法  官   陳晴教
                                    法  官   許增男 
                                    法  官   王敏慧
以上正本證明與原本無異。
如不服本判決，應於收受送達後10日內向本院提出上訴書狀，其
未敘述上訴之理由者並得於提起上訴後10日內向本院補提理由書
（均須按他造當事人之人數附繕本）「切勿逕送上級法院」。
                                    書記官   丁淑蘭
中    華    民    國    99    年    7     月    6     日

附錄：本案論罪科刑法條全文
刑法第231條
意圖使男女與他人為性交或猥褻之行為，而引誘、容留或媒介以
營利者，處五年以下有期徒刑，得併科十萬元以下罰金。以詐術
犯之者，亦同。
公務員包庇他人犯前二項之罪者，依各該項之規定加重其刑至二
分之一。

司法院資訊處製作；財團法人民間司法改革基金會備份。
